【裁判字號】    95,訴,1003
【裁判日期】    950829
【裁判案由】    違反毒品危害防制條例
【裁判全文】
臺灣臺南地方法院刑事判決              95年度訴字第1003號
公  訴  人  臺灣臺南地方法院檢察署檢察官
被      告  甲○○
上列被告因違反毒品危害防制條例案件，經檢察官提起公訴（九
十五年度營毒偵字第二０八號），被告於準備程序中為有罪之陳
述，本院裁定進行簡式審判程序，判決如下：
    主  文
甲○○連續施用第一級毒品，處有期徒刑捌月。又施用第二級毒
品，處有期徒刑肆月。應執行有期徒刑拾月。
    事  實
一、甲○○前於民國（以下同）九十一年間因竊盜案件，經本院
    判處有期徒刑十月，緩刑四年確定（九十一年十一月七日確
    定）。復因施用毒品案件，經本院以九十四年度毒聲字第一
    ００號裁定送觀察、勒戒，因認有繼續施用毒品之傾向，經
    本院以九十四年度毒聲字第一八八號裁定送強制戒治，因認
    無繼續戒治之必要，於民國九十四年十二月六日停止戒治釋
    放，所餘戒治期間付保護管束，而於九十五年三月二十四日
    戒治期滿，並由臺灣臺南地方法院檢察署檢察官以九十四年
    度戒毒偵字第二三二號為不起訴處分確定。
二、詎甲○○不知悔改，復基於施用第一級毒品海洛因之概括犯
    意，自九十五年四月上旬某日起至九十五年四月十二日止，
    在臺南縣將軍鄉長沙村長沙二之十五號住處，將海洛因加水
    裝入針筒注射於血管之方式，連續施用毒品海洛因多次；另
    基於施用第二級毒品甲基安非他命之犯意，於九十五年四月
    十二日在上址，以將甲基安非他命放入玻璃球用火燒烤吸食
    煙霧之方式，施用甲基安非他命一次。嗣於九十五年四月十
    五日上午十時五分許，經其同意採尿送驗，結果呈嗎啡陽性
    及甲基安非他命陽性反應，始悉上情。
三、案經臺南縣警察局學甲分局報請臺灣臺南地方法院檢察署檢
    察官偵查後起訴。
    理  由
一、被告所犯係死刑、無期徒刑、最輕本刑為三年以上有期徒刑
    以外之罪，亦非屬高等法院管轄之第一審案件，其於準備程
    序程序進行中就被訴事實為有罪之陳述，經法官告知簡式審
    判程序之旨，並聽取公訴人及被告之意見後，由合議庭裁定
    進行簡式審判程序，故不受同法第一百五十九條第一項、第
    一百六十一條之二、第一百六十一條之三、第一百六十三條
    之一及第一百六十四條至第一百七十條所規定證據能力認定
    及調查方式之限制，合先敘明。
二、上揭犯罪事實，業據被告坦承不諱，被告尿液送驗結果，呈
    嗎啡陽性及甲基安非他命陽性反應，此有臺南縣警察局學甲
    分局偵辦涉嫌毒品危害防制條例案送驗尿液及年籍對照表、
    長榮大學九十五年四月二十六日確認報告在卷可稽，足認被
    告之任意性自白與事實相符，堪以採信。被告前因施用毒品
    案件，經本院以九十四年度毒聲字第一００號裁定送觀察、
    勒戒，因認有繼續施用毒品之傾向，經本院以九十四年度毒
    聲字第一八八號裁定送強制戒治，因認無繼續戒治之必要，
    於民國九十四年十二月六日停止戒治釋放，所餘戒治期間付
    保護管束，而於九十五年三月二十四日戒治期滿，並由臺灣
    臺南地方法院檢察署檢察官以九十四年度戒毒偵字第二三二
    號為不起訴處分確定等情，有臺灣高等法院被告前案紀錄表
    、臺灣臺南地方法院檢察署刑案資料查註紀錄表、全國施用
    毒品案件紀錄表、受觀察勒戒人毒品及前科紀錄簡列表附卷
    可查，足證被告於前次強制戒治執行完畢後五年內復有施用
    毒品犯行。綜上所述，本案事證明確，被告犯行堪以認定，
    應依法論科。
三、論罪科刑：
  (一)查海洛因及甲基安非他命分別係屬毒品危害防制條例第二條
    第二項第一、二款所列之第一、二級毒品，故核被告所為，
    分別係犯毒品危害防制條例第十條第一項之施用第一級毒品
    罪及同條例第十條第二項之施用第二級毒品罪。
  (二)被告於施用前後持有第一級毒品及第二級毒品之低度行為，
    應分別為施用之高度行為所吸收，均不另論罪。
  (三)被告先後多次施用海洛因之犯行，時間緊接，方法相同，觸
    犯構成要件相同之罪名，顯係基於概括犯意反覆為之，惟被
    告行為後，九十四年二月二日修正公布之刑法修正條文業於
    九十五年七月一日施行，而修正施行後之現行刑法將修正施
    行前刑法第五十六條連續犯之規定刪除，則被告多次施用第
    一級毒品海洛因，倘依現行刑法處斷，應就其各次施用行為
    個別論罪，再定其應執行之刑，較諸修正刑法施行前，適用
    刑法第五十六條連續犯規定，僅論以一罪並得加重其刑至二
    分之一，自以修正施行前之規定較有利於被告，是應依刑法
    第二條第一項前段，適用修正施行前刑法第五十六條連續犯
    之規定，論以一罪，並加重其刑。
  (四)被告所犯上述二罪間犯意各別，行為互殊，應予分論併罰。
  (五)又刑法第五十七條規定雖併同修正公布施行，然此為法院就
    刑之裁量及酌減審認標準見解之明文化，非屬法律變更（最
    高法院九十五年度第八次刑事庭會議決議內容參照），毋庸
    比較。爰審酌被告有毒品及竊盜前科紀錄，素行非佳，犯後
    就坦承犯行，態度尚可，然其出監未久即再度施用海洛因及
    甲基安非他命，顯見其沾染毒癮至深而未知悔改，及施用毒
    品係自戕身心，對於他人並未構成重大危害等一切情狀，分
    別量處如主文所示之刑。
  (六)另刑法第五十一條規定亦併同修正公布施行，修正前刑法第
    五十一條第五款係規定：「宣告多數有期徒刑者，於各刑中
    之最長期以上，各刑合併之刑期以下，定其刑期。但不得逾
    二十年。」修正後刑法第五十一條第五款則規定：「宣告多
    數有期徒刑者，於各刑中之最長期以上，各刑合併之刑期以
    下，定其刑期。但不得逾三十年。」兩相比較結果，修正後
    之規定並非較有利於被告，自應依刑法第二條第一項前段，
    適用修正施行前刑法第五十一條第五款規定，定其應執行之
    刑。
據上論斷，應依刑事訴訟法第二百七十三條之一第一項、第二百
九十九條第一項前段，毒品危害防制條例第十條第一項、第二項
，刑法第十一條前段、第二條第一項前段、修正施行前刑法第五
十六條、第五十一條第五款，判決如主文。
本案經檢察官乙○○到庭執行職務。
中    華    民    國    95    年    8    月     29    日
                  刑事第七庭    法  官  林英志
以上正本證明與原本無異。
如不服本判決，應於判決送達後10日內，向本院提出上訴狀。
                                書記官  黃傳鈞
中    華    民    國    95    年    8    月     29    日
附錄本案論罪科刑法條
毒品危害防制條例第十條
施用第一級毒品者，處六月以上五年以下有期徒刑。
施用第二級毒品者，處三年以下有期徒刑。


司法院資訊處製作；財團法人民間司法改革基金會備份。
